臺灣士林地方法院刑事判決　　　　　　　　　　　　　九十一年度訴字第六五八號
　　公　訴　人　臺灣士林地方法院檢察署檢察官
　　被　　　告　甲○○
右列被告因違反毒品危害防制條例案件，經檢察官提起公訴（九十一年度毒偵字第八
○一號），本院判決如左：
    主  文
甲○○施用第二級毒品，累犯，處有期徒刑參月。又施用第一級毒品，累犯，處有期
徒刑柒月，扣案毒品海洛因乙小包（淨重零點零陸公克）沒收銷燬。應執行有期徒刑
玖月，扣案毒品海洛因乙小包（淨重零點零陸公克）沒收銷燬。
    事  實
一、甲○○曾於民國八十六年間因違反藥事法案件，經本院以八十七年度訴字第三二
    號判決處有期徒刑四月確定，於八十九年七月十九日執行完畢。又因施用第二級
    毒品安非他命案件，經本院裁定送觀察、勒戒後，認無繼續施用毒品傾向，以八
    十八年度易緝字第一二０號判決免刑並於八十八年十二月三十日確定。詎其仍不
    知悔悟，復基於施用第一級毒品之犯意，於九十一年七月二日上午十時許，在臺
    北市大同區○○○路○段八三巷四弄二三號住處，以注射之方式施用第一級毒品
    海洛因；另基於施用第二級毒品之犯意，於九十一年七月二日晚上九時許採尿往
    前回溯四日內之某時，在不詳地點，施用第二級毒品安非他命，為警於九十一年
    七月二日下午三時三十分許，在臺北市大同區○○○路○段八三巷口查獲，並扣
    得第一級毒品海洛因一小包淨重０‧０六公克。經本院九十一年度毒聲字第七四
    ０號裁定觀察、勒戒後，認有繼續施用毒品之傾向，並以九十一年度毒聲字第八
    五二號裁定令入戒治處所施以強制戒治一年。
二、案經臺北市政府警察局大同分局報請臺灣士林地方法院檢察署檢察官偵辦。
    理  由
一、訊據被告甲○○坦承施用第一級毒品海洛因，否認施用安非他命，並辯稱從八十
    九年回來後就沒有再吸安非他命，伊只有施用一次白色粉末云云。然查，被告經
    採尿送驗，呈安非他命與嗎啡陽性反應，有臺北市立療養院九十一年七月二十二
    日煙毒尿液檢驗報告書及臺灣士林看守所收容人毒品尿液檢驗報告表、臺灣尖端
    先進生技醫藥股份有限公司濫用藥物檢驗中心九十一年八月二日濫用藥物檢驗報
    告各一紙在卷可稽。查被告前曾犯施用安非他命案件，自應知悉安非他命之外觀
    與海洛因不同，並無混淆之可能，又被告所買海洛因，施用一次後所餘部分經警
    查獲扣案，送驗結果係含第一級毒品海洛因成分（淨重０‧０六公克），有法務
    部調查局九十一年八月二十八日調科壹字第０四０００三０三六號鑑定通知書一
    紙可稽，並無混雜安非他命之情形，足認被告所辯，並不可採。查個人口服投與
    甲基安非他命後，其尿液中能否驗出安非他命陽性反應，與其投與方式、投與量
    、個人體質、採尿時間及檢測儀器之精密度等有關，一般而言，約百分之七十於
    口服投與後二十四小時內自尿中排出，約百分之九十於九十六小時內自尿中排出
    ，從而吸食時間距採集尿液時間最長可能不會超過四日，此有行政院衛生署藥物
    食品檢驗局八十一年二月八日八一藥檢壹字第一一五六號函可參，據此，應認被
    告在採尿時之前四日內有施用安非他命之犯行。又被告前因施用毒品案件，經觀
    察、勒戒後認無施用傾向並判決免刑確定之事實，有臺灣士林地方法院八十八年
    度易緝字第一二０號刑事判決書及台灣高等法院被告全國前案紀錄表各一份在卷
    可稽。被告本次經送觀察、勒戒後，認有繼續施用毒品傾向，並經本院裁定送強
    制戒治之事實，有臺灣士林看守所九十一年七月十七日士所戒字第０九一０００
    三二八八號函暨有無繼續施用毒品傾向證明書各一紙，及本院九十一年度毒聲字
    第八五二號刑事裁定、臺灣士林地方法院檢察署戒治處分執行指揮書各一紙在卷
    可稽。綜上足認本件事證明確，被告犯行堪予認定。
二、核被告所為，係犯毒品危害防制條例第十條第一項施用第一級毒品罪及第十條第
    二項施用第二級毒品罪。其持有毒品之低度行為，為施用毒品之高度行為所吸收
    ，不另論罪。被告所犯上開二罪間，犯意各別，行為互殊，請分論併罰。查被告
    曾受事實欄所述有期徒刑之執行，有台灣高等法院被告全國前案紀錄表一紙附卷
    足憑，其於有期徒刑執行完畢五年以內，再犯有期徒刑以上之本罪，為累犯，應
    依刑法第四十七條之規定加重其刑。爰審酌被告有多次施用毒品之前科、犯罪之
    動機、施用毒品者對社會治安潛在之影響程度、及犯罪後部分承認部分否認犯行
    等一切情狀，分別量處如主文所示之刑，並定應執行之刑。扣案之毒品海洛因，
    應依毒品危害防制條例第十八條第一項前段規定宣告沒收並銷燬。
據上論斷，應依刑事訴訟法第二百九十九條第一項前段，毒品危害防制條例第十條第
一項、第二項、第十八條第一項前段，刑法第十一條、第四十七條、第五十一條第五
款，判決如主文。
本案經檢察官陳家美到庭執行職務。
中      華      民      國      九十一      年    十二    月    廿五    日
                                  臺灣士林地方法院刑事第一庭
                                      法  官  高  愈  杰
右正本證明與原本無異。
如不服本判決，應於判決送達後十日內，向本院提出上訴狀。
                                      書記官  蘇  彥  宇
中      華      民      國      九十一      年    十二    月    廿六    日
附錄本案論罪科刑法條全文：
毒品危害防制條例第十條：
  施用第一級毒品者，處六月以上五年以下有期徒刑。
  施用第二級毒品者，處三年以下有期徒刑。
